【裁判字號】    97,非抗,374
【裁判日期】    970924
【裁判案由】    本票裁定
【裁判全文】
臺灣高等法院臺中分院民事裁定         97年度非抗字第374號
    再抗告人  乙○○
              戊○○
              丁○○
              丙○○
    相 對 人  甲○○
上列再抗告人因與相對人甲○○間本票裁定抗告事件，對於民國
97年06月26日臺灣彰化地方法院97年度抗字第37號所為裁定提起
再抗告，本院裁定如下：
    主  文
再抗告駁回。
再抗告費用由再抗告人負擔。
    事實及理由
一、本件相對人執有再抗告人所簽發之本票壹紙，屆期提示未獲
    付款，原法院依票據法第123 條規定裁定准許強制執行。再
    抗告人不服原法院之裁定，提起抗告，經原法院裁定駁回其
    抗告，復對之提起本件再抗告，其再抗告意旨略以：系爭本
    票為再抗告人向相對人購買土地之尾款，因土地尚無法交付
    再抗告人使用，雙方約定待土地交付時，系爭本票始得兌現
    云云。
二、按對於抗告法院所為抗告有無理由之裁定再為抗告，僅得以
    其適用法規顯有錯誤為理由，並經原法院之許可；此項許可
    ，以原裁定所涉及之法律見解具有原則上之重要性者為限；
    又原法院認為不應許可者，應以裁定駁回其再抗告，此觀諸
    非訟事件法第45條第3項、第4項、第5 項準用民事訴訟法第
    436條之3第3 項規定自明。所謂適用法規顯有錯誤，係指裁
    判違背法規或現存判例解釋者，或法院所為之裁定，就其取
    捨證據所確定之事實適用法規顯有錯誤而言。至所謂法律見
    解具有原則上之重要性者，則係指所涉及之法律問題意義重
    大而有加以闡釋之必要者而言。
三、本件相對人執有再抗告人所簽發之本票壹紙，屆期提示未獲
    付款，乃依票據法第123 條規定聲請裁定准許強制執行，原
    裁定予以准許，並無不合。再抗告人雖主張系爭本票為其向
    相對人購買土地之尾款，因土地尚無法交付抗告人使用，雙
    方約定待土地交付時，系爭本票始得兌現云云。然執票人依
    票據法第123 條規定，向本票發票人行使追索權時，聲請法
    院裁定對發票人強制執行，係屬非訟事件，此項聲請之裁定
    及抗告法院之裁定，僅依非訟事件程序就本票形式上之要件
    是否具備予以審查為已足，並無確定實體上法律關係存否之
    效力，如發票人就票據債務之存否有爭執時，應由發票人提
    起確認之訴，以資解決。原裁定認為再抗告人就此抗告之原
    因事實應循確認之訴解決，並無適用法規顯有錯誤，亦無所
    涉及之法律見解具有重大意義而有加以闡釋必要之情事，揆
    諸前開說明，尚難認所涉及之法律見解具有原則上之重要性
    ，其再抗告自不應許可，應予駁回。
四、據上論結，本件再抗告為不合法，爰裁定如主文。
中    華    民    國    97    年    9     月    24    日
                  民事第五庭    審判長法  官  林陳松
                                      法  官  王重吉
                                      法  官  古金男
以上正本係照原本作成。
不得再為抗告。
                                      書記官  詹錫朋
中    華    民    國    97    年    9     月    24    日
                                                      Ａ


司法院資訊處製作；財團法人民間司法改革基金會備份。
